es: Tipo de motor de cortadora: Sin escobillas; Magnético; Pivote; Giratoria; Otros
it: Tipo di motore del tagliacapelli: Senza spazzole; Magnetico; Pivot; A rotazione; Altro
sl-SI: Tip motorja strižnika: Brez krtačk; Magnetno; Nihajna; Krožna; Drugo
nb: Klippermotortype: Børsteløs; Magnetisk; Pivot; Roterende; Annet
ru: Тип мотора машинки: Бесщеточный; Магнитный; Поворотный; Поворотный; Другой
sk-SK: Typ kliperového motora: Bezkefkový; Magnetický; Pivot; Rotačný; Iné
nl: Tondeuse motortype: Borstelloos; Magnetisch; Draai; Roterend; Andere
en: Clipper motor type: Brushless; Magnetic; Pivot; Rotary; Other
de: Haarschneider-Motortyp: Bürstenlos; Magnetisch; Pivot; Rotierend; Sonstiges
fr: Type de moteur de la tondeuse: Sans balais; Magnétique; Pivotant; Rotatif; Autre
el: Τύπος μοτέρ κουρευτικής μηχανής: Χωρίς ψήκτρες; Μαγνητικό; Αξονας περιστροφής; Περιστροφικός; Άλλο
hu: Nyírógépmotor típusa: Kefe nélküli; Mágneses; Pivot; Forgó; Egyéb
tr: Tıraş makinesi motor tipi: Fırçasız; Manyetik; Eksen; Döner; Diğer
lt-LT: Plaukų kirpimo mašinėlės variklio tipas: Bešepetėlinis; Magnetinė; Pasukamos; Rotacinis; Kita
sv: Klippmaskinsmotor: Borstlös; Magnetisk; Svänga; Roterande; Övrigt
pt-BR: Tipo de motor da máquina de cortar cabelo: Sem escova; Magnética; Abertura bidirecional; Rotativo; Outro
zh-CN: 理发器马达类型: 无刷; 磁力; 枢轴式; 旋转型; 其他
hr-HR: Tip motora šišača: Bez četkica; Magnet; Zakretanje; Rotacija; Ostalo
bg-BG: Тип двигател на машинката: Безчетков; Магнитна; Завъртане; Ротационно; Други
ko: 클리퍼 모터 유형: 브러시리스; 자기식; 피벗; 회전; 기타
fi: Trimmerimoottorin tyyppi: Harjaton; Magneettinen; Pivot; Pyörivä; Muu
pt-PT: Tipo de motor do aparador de cabelo: Sem escovas; Magnético; Pivot; Rotativo; Outro
vi: Loại động cơ tông đơ: Không chổi than; Từ tính; Pivot; Xoay; Khác
da: Klipperens motortype: Børsteløs; Magnetisk; Pivot; Roterende; Andet
ja: バリカンモータータイプ: ブラシレス; 磁気; Pivot; ロータリー; その他
th: ประเภทมอเตอร์ปัตตาเลี่ยน: ไร้แปรง; แม่เหล็ก; แบบ Pivot; โรตารี; อื่นๆ
pl: Typ silnika maszynki: Bezszczotkowy; Magnetyczny; Drzwi wahadłowe; Rotacyjny; Inne
zh-TW: 剪髮器馬達類型: 無刷; 磁性; 樞; 旋轉; 其他
ro-RO: Tipul motorului mașinii de tuns: Fără perii; Magnetic; Pivot; Rotativă; Altele
cs: Typ motoru zastřihovače: Bezkartáčový; Magnetická; Pivot; Rotační; Jiné